Inventaris van het archief van de Spaans-Nederlandse Regering te Brussel, 1567-1576
Nationaal Archief, Den Haag
- Stukken, bewaard geweest bij het archief van de Zeeuwse Rekenkamer., B
  - Brieven, ingekomen bij de hertog van Alva, 1568 - 1570.; 64; 1 omslag
    Met eigenhandig naschrift van Philips.
    Cathérine, koning-moeder van Frankrijk, 1570 februari 10.
    Karel, koning van Frankrijk, 1570 februari 10.
    Louis del Rio, Jeronimo de Roda en De Vargas, 1570 mei 2.
    In dorso gemerkt: "Los del Cons. de Rebellion"
    Maximiliaan de Berghes, aartsbisschop van Kamerijk, 1570 mei 10.
    Frederick Schenck van Tautenburch, aartsbisschop van Utrecht, 1570 mei 31.
  - Remonstrantie van de kardinaal De Granvelle aan de hertog van Alva betreffende de abdijen van Afflighem en Tongerloo; met marginale beschikking van Alva, d.d. 30 juni 1570.; 65; 1 stuk
    Met dorsale aantekening in Courtewille's handschrift.
  - Brief van Viglius van Zuychem aan Louis del Rio, 1573 september 6; met minuut-antwoord in margine., 66; 1 stuk